【裁判字號】    99,台上,1412
【裁判日期】    990311
【裁判案由】    公共危險
【裁判全文】
最高法院刑事判決            九十九年度台上字第一四一二號
上  訴  人  甲○○
上列上訴人因公共危險案件，不服台灣高等法院高雄分院中華民
國九十七年三月二十七日第二審判決（九十七年度交上訴字第一
四號，起訴案號：台灣高雄地方法院檢察署九十六年度偵字第二
二八七三號），提起上訴，本院判決如下：
    主  文
上訴駁回。
    理  由
按刑事訴訟法第三百七十七條規定，上訴於第三審法院，非以判
決違背法令為理由，不得為之。是提起第三審上訴，應以原判決
違背法令為理由，係屬法定要件。如果上訴理由書狀並未依據卷
內訴訟資料，具體指摘原判決不適用何種法則或如何適用不當，
或所指摘原判決違法情事，顯與法律規定得為第三審上訴理由之
違法情形，不相適合時，均應認其上訴為違背法律上之程式，予
以駁回。本件原審審理結果，認為上訴人甲○○駕駛自小客車與
乙○○駕駛之自小客車發生車禍致乙○○受傷，未停車確認及施
以必要協助、救護而逃逸之犯行明確，因而撤銷第一審該部分諭
知無罪之判決，改判論處上訴人駕駛動力交通工具肇事，致人傷
害而逃逸（累犯）罪刑，已詳其調查、取捨證據之結果及憑以
認定犯罪事實之心證理由，並就上訴人否認犯行之供詞及所辯各
語認非可採，予以論述。刑法第一百八十五條之四駕駛動力交通
工具肇事致人死傷而逃逸罪，祇須有駕駛動力交通工具肇事，致
人死傷，未下車救護而逃逸之事實，罪即成立；乃為維護交通，
增進行車安全，促使當事人於事故發生時，能對被害人即時救護
，減少死傷，以保護他人權益並維護社會秩序。故交通事故一旦
發生，不論是撞人或被撞，或是因其他事故而造成死傷，只要是
在駕駛動力交通工具過程內所發生者，參與整個事故過程之當事
人皆應協助防止死傷之擴大，除非雙方已經同意或留下日後得以
聯繫處理之資料，否則任何一方不得私自離去現場。本件上訴人
於駕車發生擦撞後，已可預見有人受傷，卻未下車查看，或主動
留下任何資料以供警方查明肇事責任，其主觀上有肇事逃逸之故
意甚明。原判決綜核案內證據資料，本於調查所得，相互勾稽之
結果，憑為認定上訴人所為，該當於刑法第一百八十五條之四之
要件，並不悖乎經驗與論理法則，自不容任意指摘。上訴意旨略
以：伊因不見乙○○受傷，於離去肇事現場後，在前方一路口等
候乙○○，未見其前來而逕自離去之行為，與上開條文之構成要
件不符云云，無非係就已為原判決指駁說明之陳詞，再為事實上
之爭辯，與法律規定得為第三審上訴理由之違法情形，不相適合
，並非適法之第三審上訴理由。本件上訴違背法律上之程式，應
予駁回。
據上論結，應依刑事訴訟法第三百九十五條前段，判決如主文。
中    華    民    國  九十九  年    三    月   十一   日
                      最高法院刑事第十三庭
                          審判長法官  賴  忠  星
                                法官  呂  丹  玉
                                法官  吳      燦
                                法官  蔡  名  曜
                                法官  葉  麗  霞
本件正本證明與原本無異
                                      書  記  官
中    華    民    國  九十九  年    三    月   十五   日
                                                      Ｅ

司法院資訊處製作；財團法人民間司法改革基金會備份。
